臺灣高雄地方法院刑事判決　　　　　 100年度審易字第2048號
聲　請　人　臺灣高雄地方法院檢察署檢察官
被　　　告　黃俊男
　　　　　　黃串山
上列被告因傷害案件，經檢察官聲請簡易判決處刑（100 年度偵
字第5169號），本院認不宜以簡易判決處刑（100 年度簡字第
2447號），改依通常程序進行，判決如下：
    主  文
本件公訴不受理。
    理  由
一、聲請簡易判決處刑意旨詳如檢察官之聲請簡易判決處刑書所
    載（如附件）。
二、按告訴乃論之罪，告訴人於第一審辯論終結前得撤回其告訴
    ，又告訴經撤回者，應諭知不受理之判決，並得不經言詞辯
    論為之，刑事訴訟法第238 條第1 項、第303 條第3 款、第
    307 條分別定有明文。
三、經查，本件告訴人黃俊男告訴被告黃串山傷害案件及告訴人
    黃串山告訴被告黃俊男傷害直系血親尊親屬及公然侮辱等案
    件，聲請簡易判決處刑意旨認被告黃串山係犯刑法第277 條
    第1 項之傷害罪，被告黃俊男係犯同法第277 條第1 項、第
    280 條及同法第309 條第1 項之傷害直系血親尊親屬罪及公
    然侮辱罪，依同法第287 條前段及第314 條之規定，須告訴
    乃論。茲據告訴人暨被告黃俊男、黃串山均互達成和解，並
    均具狀撤回告訴，有撤回告訴狀各1 份在卷可按（見本院10
    0 年度簡字第2447號卷），爰不經言詞辯論，逕為諭知不受
    理之判決。另按刑事訴訟法第451 條第1 項、第3 項規定，
    聲請簡易判決處刑者，與起訴有同一之效力，本件既應諭知
    不受理判決，依刑事訴訟法第452 條之規定，即不能逕依簡
    易判決處刑，而應改依通常程序審判，併予敘明。
據上論斷，應依刑事訴訟法第452 條、第303 條第3 款、第307
條判決如主文。
中    華    民    國  100     年    6     月    24    日
                  刑事第三庭  審判長 法  官  李東柏
                                     法  官  陳采葳
                                     法  官  沈宗興
以上正本證明與原本無異。
如不服本判決應於收受判決後10日內向本院提出上訴書狀，並應
敘述具體理由。其未敘述上訴理由者，應於上訴期間屆滿後20日
內向本院補提理由書(均須按他造當事人之人數附繕本)「切勿逕
送上級法院」。
中    華    民    國  100     年    6     月    24    日
                                書記官  楊雅蘭
附件：
臺灣高雄地方法院檢察署檢察官聲請簡易判決處刑書
                                     100年度偵字第5169號
    被      告  黃俊男  男  25歲（民國○○年○○月○日生）
                        住高雄市林園區○○○路176巷6號
                        國民身分證統一編號：Ｚ000000000號
    被      告  黃串山  男  53歲（民國○○年○月○○日生）
                        住高雄市林園區○○○路176巷6號
                        國民身分證統一編號：Ｚ000000000號
上列被告等因家庭暴力之傷害等案件，業經偵查終結，認為宜以
簡易判決處刑，茲將犯罪事實及證據並所犯法條分敘如下：
        犯罪事實
一、黃俊男於民國96年間因竊盜案件，經臺灣高雄地方法院分別
    以96年度易字第2961號判處有期徒刑8月、6月、5 月，另以
    97年度簡字第65號判處有期徒刑4月、4月確定，嗣經定應執
    行有期徒刑1年11月確定，入監執行，於98年6月18日執行完
    畢釋放出監。
二、黃串山與黃俊男係父子。黃串山與黃俊男於100年2月5日中
    午12時30分許，在高雄市林園區○○○路176巷6號渠等住處
    門外，因故發生口角，竟分別基於傷害之故意，互朝對方丟
    擲酒瓶，黃俊男因此受有左肩挫擦傷之傷害；黃串山則受有
    右足第二趾挫擦傷、右足大拇趾骨基底小碎片狀骨折之傷害
    。黃俊男另基於公然侮辱之故意，以台語對黃串山以「幹你
    娘、幹你娘祖媽」等穢語辱罵而加以侮辱；復將黃串山所有
    置放在門外之車牌MSQ-087號機車推倒（毀損部分，另為不
    起訴處分）。嗣經警據報前往處理，始悉上情。
三、案經黃俊男、黃串山訴由高雄市政府警察局林園分局移送偵
    辦。
        證據並所犯法條
一、證據：
  (一)被告黃串山、黃俊男於警詢、偵訊之自白供述及指訴。
  (二)證人黃俊志於警詢之陳述。
  (三)診斷證明書2紙。
二、核被告黃串山所為，均係犯刑法第277條第1項之傷害罪嫌。
    被告黃俊男所為，係犯刑法第309條第1項之公然侮辱罪嫌及
    刑法第277條第1項之罪嫌，請依同法第280條規定加重其刑
    論處。被告黃俊男所犯上開二罪嫌，因犯意各別，請分論併
    罰。另被告黃俊男前曾犯如事實欄所載之罪，此有本署刑案
    資料查註紀錄表在卷可憑，於刑執行完畢後5年內故意再犯
    本罪，請依累犯規定加重其刑論處。
三、依刑事訴訟法第451條第1項聲請逕以簡易判決處刑。
    此  致
臺灣高雄地方法院
中    華    民    國   100    年    3     月    18    日
                              檢察官  黃雯麗
所犯法條：
中華民國刑法第277條第1項
（普通傷害罪）
傷害人之身體或健康者，處3年以下有期徒刑、拘役或1千元以下
罰金。
犯前項之罪因而致人於死者，處無期徒刑或7年以上有期徒刑；
致重傷者，處3年以上10年以下有期徒刑。
中華民國刑法第280條
（傷害直系血親尊親屬罪）
對於直系血親尊親屬，犯第277條或第278條之罪者，加重其刑至
二分之一。
中華民國刑法第309條第1項
（公然侮辱罪）
公然侮辱人者，處拘役或3百元以下罰金。
以強暴犯前項之罪者，處1年以下有期徒刑、拘役或5百元以下罰
金。
附記事項：本件係依刑事訴訟法簡易程序辦理，法院簡易庭得不
傳喚被告、輔佐人、告訴人、告發人等出庭即以簡易判決處刑；
被告、被害人、告訴人等對告訴乃論案件如已達成民事和解而要
撤回告訴或對非告訴乃論案件認有受傳喚到庭陳述意見之必要時
，請即另以書狀向簡易法庭陳述或請求傳訊。